臺灣臺北地方法院刑事判決
111年度審訴字第2748號
公  訴  人  臺灣臺北地方檢察署檢察官
被      告  蔡名揚




上列被告因詐欺等案件，經檢察官追加起訴（111年度偵字第240
56號），本院判決如下：
    主  文
本件公訴不受理。
    理  由
一、公訴意旨如附件追加起訴書所載。
二、按起訴之程序違背規定者，應諭知不受理之判決，並得不經
    言詞辯論為之，刑事訴訟法第303條第1款、第307條分別定
    有明文。
三、查被告蔡名揚所屬之詐欺集團內不詳成員，於民國111年3月
    6日致電告訴人戴碩成，並佯稱：其乃「HITO本舖」網路商
    城人員，因該公司人員作業疏失導致額外扣款，須聯繫郵局
    處理云云，復佯以中華郵政客服人員致電告訴人戴碩成並佯
    稱：須依其指示將帳戶內款項清空以進行帳戶重整云云，致
    告訴人戴碩成陷於錯誤，而依指示接續匯款後，被告即依指
    示，接續提領告訴人戴碩成匯入之款項，該案件前經臺灣臺
    北地方檢察署檢察官以110年度偵字第13595號、第13596號
    提起公訴，並於111年5月26日繫屬於本院等情，有上開起訴
    書、臺灣高等法院被告前案紀錄表等件（見本院卷第29、41
    至44頁）在卷可查。嗣臺灣臺北地方檢察署檢察官就同一告
    訴人戴碩成遭被告所屬之詐欺集團內不詳成員詐騙之事實，
    對被告以111年度偵字第18139號等提起公訴，並經本院以11
    1年度審訴字第1656號受理在案（此即本件追加起訴書所載
    原起訴而被告有一人犯數罪之相牽連關係之本案，下稱本案
    ），然因本案係重複起訴，業經本院於111年11月30日判決
    不受理在案，此亦有該案之判決書1份（見本院卷第45至53
    頁）在卷可查，是本件之追加起訴即屬不合法，爰依法諭知
    不受理之判決。另本案之共犯被告張恩偉亦經本院於111年1
    1月30日判決罪刑在案，附此敘明。
據上論斷，應依刑事訴訟法第303條第1款、第307條，判決如主
文。
本案經檢察官劉仕國追加起訴。 
中　　華　　民　　國　　111 　年　　12　　月　　2 　　日
　　　　　　　　　刑事第二十一庭  審判長法  官  程克琳
                                        法  官  王星富
                                        法  官  倪霈棻
上正本證明與原本無異。 
如不服本判決應於收受送達後20日內向本院提出上訴書狀，並應
敘述具體理由；其未敘述上訴理由者，應於上訴期間屆滿後20日
內向本院補提理由書（均須按他造當事人之人數附繕本）「切勿
逕送上級法院」。告訴人或被害人如對於本判決不服者，應具備
理由請求檢察官上訴，其上訴期間之計算係以檢察官收受判決正
本之日期為準。 因疫情而遲誤不變期間，得向法院聲請回復原
狀。
 　　　　　　　　　　　　　　　　        書記官　蔡旻璋
中　　華　　民　　國　　111 　年　　12　　月　　2 　　日
附件：
臺灣臺北地方檢察署檢察官追加起訴書
                                    111年度偵字第24056號
　　被　　　告　蔡名揚　○　00歲（民國00年0月00日生）
　　　　　　　　　　　　住○○市○○區○○路○○0巷00號
                      （現於○○○○○○○○○○○○○○）
　　　　　　　　　　　　國民身分證統一編號：Z000000000號
上列被告因詐欺案件，業經偵查終結，認與本署檢察官起訴之11
1年度偵字第18139號等案件（貴院審理案號：乙股，111年度審
訴字第1656號）有一人犯數罪之相牽連關係，應追加起訴，茲將
犯罪事實及證據並所犯法條分敘如下：
        犯罪事實
一、蔡名揚與張恩偉（另案經本署檢察官提起公訴）、真實姓名
    年籍不詳綽號「阿凱」所屬詐欺集團（下稱本案詐欺集團）
    成員共同意圖為自己不法之所有，基於3人以上共同詐欺取
    財、違反洗錢防制法之犯意聯絡，由蔡名揚擔任持人頭帳戶
    提款卡至金融機構自動提款機提領款項之「車手」；嗣本案
    詐欺集團成員自民國111年3月間某日起，喬裝網路購物平台
    客服人員以電話聯絡李維浤、洪敬秝，佯以「假取消付款設
    定」之詐術云云，致李維浤、洪敬秝均陷於錯誤，而於如附
    表一所示之時，轉帳至詐欺集團成員指定之曾柏翔（另案偵
    辦中）所開立土城工業區郵局帳號00000000000000號帳戶（
    下稱曾柏翔郵局帳戶），蔡名揚再依張恩偉指示，持曾柏翔
    郵局帳戶提款卡，於如附表二所示時、地之自動提款機提領
    贓款共計新臺幣（下同）15萬元得逞，款項均交付張恩偉，
    再由張恩偉交付「阿凱」，以此方式合力掩飾或隱匿詐欺犯
    罪所得之去向。蔡名揚因此賺取不法所得3,500元（與張恩
    偉平分提領款項5%酬勞）。嗣因李維浤、洪敬秝於匯款後察
    覺有異，報警處理，始循線查悉上情。
二、案經李維浤告訴暨臺北市政府警察局萬華分局報告偵辦。
　　　　證據並所犯法條
一、證據清單及待證事實：
編號 證據名稱 待證事實 1 被告蔡名揚之供述 被告坦承涉犯上揭犯罪之事實。 2 告訴人李維浤之指訴 告訴人遭本案詐欺集團成員詐騙匯款至曾柏翔郵局帳戶之事實。 3 內政部警政署反詐騙諮詢專線紀錄表、受理詐騙帳戶通報警示簡便格式表 告訴人、被害人洪敬秝遭本案詐欺集團成員詐騙匯款至曾柏翔郵局帳戶之事實。 4 監視器影像截圖、刑案照片 被告於如附表二所示時、地之自動提款機提領贓款之事實。 5 中華郵政股份有限公司111年5月11日儲字第1110144019號函 ⒈告訴人、被害人洪敬秝於如附表一所示之時，轉帳至曾柏翔郵局帳戶之事實。 ⒉被告於如附表二所示時、地之自動提款機提領贓款之事實。 
二、核被告所為，係涉犯刑法第339條之4第1項第2款三人以上共
    同犯詐欺取財、違反洗錢防制法第2條第1款、第2款洗錢規
    定，應依同法第14條第1項處罰等罪嫌。被告與張恩偉、「
    阿凱」、本案詐欺集團成員間，就上開犯行，有犯意聯絡及
    行為分擔，請論以共同正犯。被告就相同被害人所為多次領
    款行為，係利用同一機會密接提領，在刑法評價上，應視為
    數個舉動之接續施行，合為包括之一行為予以評價，較為合
    理，請論以接續犯。被告所犯3人以上共同詐欺取財及洗錢
    等罪，係一行為同時觸犯上開二罪名，為想像競合犯，請依
    刑法第55條規定，從一重論以3人以上共同犯詐欺取財罪嫌
    。至被告未扣案之犯罪所得，請依刑法第38條之1第1項前段
    、第3項規定，宣告沒收，於全部或一部不能沒收或不宜執
    行沒收時，追徵其價額。
三、追加起訴之理由：被告前涉詐欺取財等案件，業由本署檢察
    官以111年度偵字第18139號、第18157號、第18356號、第18
    486號、第18614號、第18775號案件提起公訴，有全國刑案
    資料查註表、起訴書附卷可參。本案被告所為與上開案件間
    ，具有一人犯數罪之相牽連關係，為刑事訴訟法第7條第2款
    所規定之相牽連案件，爰依法追加起訴。
四、依刑事訴訟法第265條第1項追加起訴。
　　此　致
臺灣臺北地方法院
中　　華　　民　　國　 111　　年　　11　　月　 18 　　日
　　　　　　　　　　　　　　　檢  察  官　劉 仕 國
本件正本證明與原本無異　　　　　　　　　　　　　　　　　
中　　華　　民　　國　 111　　年　　11 　　月　 23　　日

                          　　書　記　官  廖 茉 莉 
附錄本案所犯法條全文
中華民國刑法第339條之4
犯第339條詐欺罪而有下列情形之一者，處1年以上7年以下有期
徒刑，得併科1百萬元以下罰金：
一、冒用政府機關或公務員名義犯之。
二、三人以上共同犯之。
三、以廣播電視、電子通訊、網際網路或其他媒體等傳播工具，
    對公眾散布而犯之。
前項之未遂犯罰之。
洗錢防制法第2條
本法所稱洗錢，指下列行為：
一、意圖掩飾或隱匿特定犯罪所得來源，或使他人逃避刑事追訴
    ，而移轉或變更特定犯罪所得。
二、掩飾或隱匿特定犯罪所得之本質、來源、去向、所在、所有
    權、處分權或其他權益者。
三、收受、持有或使用他人之特定犯罪所得。
洗錢防制法第14條
有第二條各款所列洗錢行為者，處7年以下有期徒刑，併科新臺
幣5百萬元以下罰金。
前項之未遂犯罰之。
前二項情形，不得科以超過其特定犯罪所定最重本刑之刑。
附表一：
編號 告訴人/ 被害人 受騙方式 受騙時間 匯（轉）入人頭帳戶 受騙金額 1 告訴人 李維浤 假取消付款設定 111年3月21日18時2分許 曾柏翔郵局帳戶 29,985元    111年3月21日18時28分許  49,986元    111年3月21日18時29分許  49,986元    111年3月21日18時31分許  28,138元   2 被害人 洪敬秝 假取消付款設定 111年3月22日19時5分許 曾柏翔郵局帳戶 11,920元                                                                               

附表二：
編號 行為人 提領時間  提領地點 提領人頭帳戶  提領款項 1 蔡名揚 111年3月21日18時5分許 臺北市○○區○○路000號臺北莒光郵局之自動提款機 曾柏翔郵局帳戶 30,000元 2  111年3月21日18時30分許   49,000元 3  111年3月21日18時32分許   50,000元 4  111年3月21日18時36分許   21,000元